# 请问如何将母公司前期发生的费用转作对新成立子公司的投资

提问人：花落花开 831127 时间：2016-08-01 13:54:27
我公司因缺资金，准备跟另外两个股东合资成立一家公司运营我公司已经在运营的项目，其中我公司占股50%，三方同意以我公司前期运营该项目时发生的费用 3000 万作为投资额，请问如何将我公司前期发生的费用转作对新成立子公司的投资，账务上要怎么处理呢？会涉及哪些税收呢？

回答人：chenyiwei
建议对该项目采用收益法或市场法等适当的方式进行评估，确定该项目的整体公允价值，据此确定其他股东的应出资额。但因为你公司对该项目的前期投入并未形成资产，因此不能直接作为出资。可以考虑采用你公司投入象征性金额的货币（例如 1 万元）作为对合资公司出资，但股权比例按各方约定的方式。例如，经评估该业务的公允价值为 1000 万，新股东占比 50 ％，因此新股东应当以货币出资 1000 万元投入合资公司，你公司货币出资 1 万元；新公司注册资本可以设置为 1000 万元，新股东在投资后即将所形成的实收资本的其中 500 万元以零对价转让给你公司，使你公司享有新公司的 50 ％股权。